臺灣新北地方法院刑事判決
110年度審交易字第1321號
公  訴  人  臺灣新北地方檢察署檢察官
被      告  古駿宗



上列被告因過失傷害案件，經檢察官提起公訴（110年度調偵字
第2410號），被告於本院準備程序進行中，就被訴事實為有罪之
陳述，經本院告知簡式審判程序之旨，並聽取當事人之意見後，
裁定依簡式審判程序審理，判決如下：
　　主　文
古駿宗汽車駕駛人，行經行人穿越道不依規定讓行人優先通行，
而犯過失傷害罪，處有期徒刑參月，如易科罰金，以新臺幣壹仟
元折算壹日。
　　事　實
一、古駿宗於民國109年12月11日19時7分許，駕駛車號00-0000
    號自用小客車，沿新北市土城區中央路3段往三峽方向行駛
    ，行經中央路3段與千歲路設有行人穿越道之交岔路口，欲
    左轉千歲路時，本應注意車前狀況，並隨時採取必要之安全
    措施，且駕車行經行人穿越道，遇有行人穿越時，無論有無
    交通指揮人員指揮或號誌指示，均應暫停讓行人先行通過，
    而依當時天候雨，夜間有照明，柏油路面濕潤、無缺陷、無
    障礙物，視距良好等情形下，尚無不能注意之情事，竟疏未
    注意及此，即貿然左轉，適有行人陳銘仁於前開交岔路口沿
    行人穿越道穿越千歲路，古駿宗所駕駛之上開自用小客車右
    前車頭遂撞及陳銘仁，陳銘仁因此受有右側性肩部旋轉肌破
    裂（創傷性）之傷害。古駿宗於肇事後，在犯罪未被有偵查
    權之機關或公務員發覺前，主動向據報前往現場處理之警員
    表明係肇事者，自首接受裁判。
二、案經陳銘仁訴由新北市政府警察局土城分局報告臺灣新北地
    方檢察署檢察官偵查起訴。
　　理　由
一、按除被告所犯為死刑、無期徒刑、最輕本刑為3年以上有期
    徒刑之罪或高等法院管轄第一審案件者外，於第一次審判期
    日前之準備程序進行中，被告先就被訴事實為有罪之陳述時
    ，審判長得告知被告簡式審判程序之旨，並聽取當事人、代
    理人、辯護人及輔佐人之意見後，裁定進行簡式審判程序，
    刑事訴訟法第273條之1第1項定有明文。經核本件被告所犯
    係死刑、無期徒刑、最輕本刑為3年以上有期徒刑以外之罪
    ，其於準備程序中就被訴之事實為有罪陳述，經法官告知簡
    式審判程序之旨，並聽取公訴人及被告之意見後，本院爰依
    首揭規定，裁定改依簡式審判程序進行審理，合先敘明。
二、認定犯罪事實所憑之證據及理由： 
　㈠上揭犯罪事實，業據被告古駿宗於警詢、偵查及本院審理時
    均坦承不諱，核與證人即告訴人陳銘仁於警詢及偵查中證述
    之情節相符，復有衛生福利部雙和醫院乙種診斷證明書、新
    北市政府警察局土城分局道路交通事故現場圖、道路交通事
    故調查報告表㈠、㈡各1份、行車紀錄器錄影畫面翻拍照片5張
    、交通事故現場照片7張、道路交通事故肇事人自首情形記
    錄表、新北市政府警察局舉發違反道路交通管理事件通知單
    各1份、行車紀錄器錄影光碟1片（見偵卷第7頁、第10頁至
    第12頁、第15頁反面至第16頁反面、第17頁至第18頁、第20
    頁、第21頁及證物袋）附卷可稽，足認被告自白與事實相符
    ，堪予採信。
　㈡按汽車行駛時，駕駛人應注意車前狀況，並隨時採取必要之
    安全措施；汽車行近行人穿越道，遇有行人穿越時，無論有
    無交通指揮人員指揮或號誌指示，均應暫停讓行人先行通過
    ，道路交通安全規則第94條第3項、第103條第2項分別定有
    明文。本件被告既考領有普通小型車駕駛執照（見偵卷第23
    頁公路監理電子閘門證號查詢汽車駕駛人資料），前開交通
    規則自為其所應注意。而本件車禍發生當時天候雨，夜間有
    照明，柏油路面濕潤、無缺陷、無障礙物，視距良好等情形
    ，有上開道路交通事故調查報告㈠在卷可稽，本應更為注意
    ，且當時並無不能注意之情事，惟被告竟疏未注意車前狀況
    ，未讓行走在行人穿越道上之告訴人優先通行即貿然左轉，
    致與告訴人發生碰撞，被告之行為自有過失，且被告之過失
    行為與告訴人之傷害結果間顯有相當因果關係甚明。
　㈢綜上，本件事證已臻明確，被告過失傷害之犯行洵堪認定，
    應予依法論科。
三、論罪科刑：
　㈠按汽車（包括機車）駕駛人，無駕駛執照駕車、酒醉駕車、
    吸食毒品或迷幻藥駕車、行駛人行道或行經行人穿越道不依
    規定讓行人優先通行，因而致人受傷或死亡，依法應負刑事
    責任者，加重其刑至2分之1，道路交通管理處罰條例第86條
    第1項定有明文。再按刑法總則之加重，係概括性之規定，
    所有罪名均一體適用；刑法分則之加重，係就犯罪類型變更
    之個別犯罪行為予以加重，成為另一獨立之罪名。道路交通
    管理處罰條例第86條第1項關於汽車駕駛人，行經行人穿越
    道不依規定讓行人優先通行，因而致人受傷或死亡，依法應
    負刑事責任者，加重其刑至2分之1之規定，係就刑法第276
    條第1項之過失致人於死罪、同條第2項之業務過失致人於死
    罪，同法第284條第1項之過失傷害（及致重傷）罪、同條第
    2項之業務過失傷害（及致重傷）罪之基本犯罪類型，對於
    加害人為汽車駕駛人，於從事駕駛汽車之特定行為時，於行
    經行人穿越道之特定地點，不依規定讓行人優先通行，因而
    致人受傷或死亡之特殊行為要件予以加重處罰，已就上述刑
    法過失致死、過失傷害各罪犯罪類型變更之個別犯罪行為予
    以加重，而成另一獨立之罪名，自屬刑法分則加重之性質（
    最高法院92年度第一次刑事庭會議決議、99年度台非字第19
    8號判決意旨參照）。
　㈡核被告所為，係犯道路交通管理處罰條例第86條第1項、刑法
    第284條前段之汽車駕駛人行經行人穿越道不依規定讓行人
    優先通行過失傷害罪。
　㈢被告駕車行經行人穿越道不依規定讓行人優先通行，因而致
    人受傷，自應依道路交通管理處罰條例第86條第1項規定，
    加重其刑。
　㈣本件車禍事故發生後，乃經報案人或勤指中心轉來資料未報
    明肇事人姓名，處理人員前往現場處理時，被告在場並當場
    承認為肇事人，有上開自首情形記錄表在卷可稽（見偵卷第
    20頁），堪認被告符合自首之要件，爰依刑法第62條前段規
    定，減輕其刑，並先加後減之。
　㈤爰審酌被告駕車疏未注意車前行人穿越道上之行人動態，致
    與告訴人發生碰撞，造成告訴人身體及精神上之痛苦，所為
    應予非難，兼衡被告無前科之素行、本件過失程度、告訴人
    身體所受傷害、被告犯後自始坦承犯行，於本院審理時表達
    願賠償告訴人新臺幣35萬元，然因與告訴人欲請求之金額差
    距過大而無法達成和解之犯後態度，及高職畢業之智識程度
    ，自陳從事食品業、已婚、尚須扶養2名在學之未成年子女
    、經濟狀況小康之生活情形（見被告個人戶籍資料、本院卷
    第50頁）等一切情狀，量處如主文所示之刑，並諭知易科罰
    金之折算標準。
據上論斷，應依刑事訴訟法第273條之1第1項、第299條第1項前
段，判決如主文。
本案經檢察官范孟珊提起公訴，檢察官林亭妤到庭執行職務。
中　　華　　民　　國　 111　　年　　 2　　月　　 8　　日
　　　　　　　　　刑事第二十三庭　法　官　藍海凝　
上列正本證明與原本無異。
如不服本判決，應於判決送達後20日內敘明上訴理由，向本院提
出上訴狀 (應附繕本) ，上訴於臺灣高等法院。其未敘述上訴理
由者，應於上訴期間屆滿後20日內向本院補提理由書「切勿逕送
上級法院」。
　　　　　　　　　　　　　　　　　書記官　羅婉嘉
中　　華　　民　　國　 111　　年　　 2　　月　  8 　日
附錄本案論罪科刑法條全文：
中華民國刑法第284條
（過失傷害罪）
因過失傷害人者，處1年以下有期徒刑、拘役或10萬元以下罰金
；致重傷者，處3年以下有期徒刑、拘役或30萬元以下罰金。
道路交通管理處罰條例第86條
汽車駕駛人，無駕駛執照駕車、酒醉駕車、吸食毒品或迷幻藥駕
車、行駛人行道或行經行人穿越道不依規定讓行人優先通行，因
而致人受傷或死亡，依法應負刑事責任者，加重其刑至二分之一
。
汽車駕駛人，在快車道依規定駕車行駛，因行人或慢車不依規定
，擅自進入快車道，而致人受傷或死亡，依法應負刑事責任者，
減輕其刑。